臺灣高雄地方法院刑事判決　　　　　　　 100年度易字第86號
公　訴　人　臺灣高雄地方法院檢察署檢察官
被　　　告　白家源
上列被告因賭博案件，經檢察官提起公訴（99年度偵字第25948
號），本院判決如下：
    主  文
白家源共同意圖營利，聚眾賭博，處有期徒刑參月，如易科罰金
，以新臺幣壹仟元折算壹日。
扣案之ZIKOM 廠牌行動電話壹支（含0000000000號SIM 卡壹張）
、BENQ廠牌行動電話壹支（含0000000000號SIM 卡壹張），均沒
收。
    事  實
一、白家源與真實姓名年籍不詳自稱「李建霖」之成年男子基於
    意圖營利提供場所賭博及聚眾賭博之集合犯意聯絡，自民國
    99年3 月間某日起（起訴書誤繕為97年間），自「李建霖」
    處取得「天下運動網」職業運動簽賭網站之投注帳號、密碼
    後，提供每日新臺幣10萬元（起訴書誤繕為1 萬元）之額度
    投注帳號、密碼予鄭誌龍、鄭正興（另經檢察官為緩起訴處
    分確定）使其成為上開網站之代理商後，即招攬真實姓名年
    籍不詳之人加入會員成為賭客，其賭博方式以職業運動球隊
    輸贏為賭博之標的，利用網際網路連結下注，白家源則可從
    代理商下注金額獲取2 ％之抽頭金。嗣於99年7 月28日11時
    許，經警持本院法官核發之搜索票，至白家源位於高雄縣岡
    山鎮○○○街133 巷38號住處家實施搜索，並扣得白家源所
    有供本案犯罪所用之ZIKOM 廠牌行動電話1 支（含00000000
    00號SIM 卡1 張）、BENQ廠牌行動電話壹支（含0000000000
    號SIM 卡1 張），因而查獲上情。
二、案經內政部警政署刑事警察局移請臺灣高雄地方法院檢察署
    檢察官偵查起訴。
    理  由
壹、證據能力部分：
    按被告以外之人於審判外之陳述，雖不符刑事訴訟法第 159
    條之1至第159條之4等前4條之規定，而經當事人於審判程序
    同意作為證據，法院審酌該言詞陳述或書面陳述作成時之情
    況，認為適當者，亦得為證據。當事人、代理人或辯護人於
    法院調查證據時，知有第159條第1項不得為證據之情形，而
    未於言詞辯論終結前聲明異議者，視為有前項之同意，刑事
    訴訟法第159條之5定有明文。立法意旨在於傳聞證據未經當
    事人之反對詰問予以核實，原則上先予排除。惟若當事人已
    放棄反對詰問權，於審判程序中表明同意該等傳聞證據可作
    為證據；或於言詞辯論終結前未聲明異議，基於尊重當事人
    對傳聞證據之處分權，及證據資料愈豐富，愈有助於真實發
    見之理念，且強化言詞辯論主義，使訴訟程序得以順暢進行
    ，上開傳聞證據亦均具有證據能力。查，本案下列所援引之
    全部卷證資料，檢察官及被告於本案辯論終結前均不爭執其
    證據能力，本院審酌各該證據作成時之情況，並無不法取得
    之情形，認亦適合作為本案之證據，揆諸上開說明，各該證
    據均有證據能力。
貳、實體部分：
一、上開事實，業據被告於警詢及本院審理時坦承不諱，並經證
    人鄭誌龍於警詢時陳述綦詳，並有「天下運動網」之網頁列
    印資料1 紙、中華電話股份有限公司客服處第七作業中心回
    覆單8 紙、通聯調閱查詢單9 紙、內政部警政署刑事警察局
    搜索扣押筆錄、扣押物品目錄表各1 份在卷及被告所有供本
    件犯罪所用之ZIKOM 廠牌行動電話1 支（含0000000000號SI
    M 卡1 張）、BENQ廠牌行動電話1 支（含0000000000號SIM
    卡1 張）扣案可資佐證。至起訴意旨認被告尚有提供「王朝
    運動網」、「球星運動網」、「海中星運動網」之帳號、密
    碼予鄭誌龍，然為被告所否認，雖證人鄭誌龍稱「王朝運動
    網」、「球星運動網」、「海中星運動網」之帳號、密碼係
    被告提供，然證人鄭誌龍並未舉證以實其說，且檢察官就此
    部分亦未提出補強證據，以證明證人鄭誌龍之陳述為可採，
    是尚難以證人鄭誌龍之陳述，遽認被告另有提供「王朝運動
    網」、「球星運動網」、「海中星運動網」之帳號、密碼予
    鄭誌龍。另，證人鄭誌龍雖稱被告自97年間起提供簽賭網站
    之帳號、密碼供伊上網簽賭云云，然被告供稱其係自99年3
    月間起始提供簽賭網站之帳號、密碼予鄭誌龍，2 人說法互
    有出入，而本件除被告及證人鄭誌龍之陳述外，別無其他證
    據可資證明被告提供帳號、密碼予鄭誌龍之確切時間，依罪
    疑唯輕之原則，應以被告之供述為可採。綜上所述，本案事
    證明確，被告上揭犯行洵堪認定，應依法論科。
二、按刑法第268 條之圖利供給賭博場所罪，本不以有形空間供
    公眾出入者為要件；該條所謂「提供賭博場所」，應指提供
    聯繫賭博意思之空間而言；該空間則應包括有形及無形者。
    以當下科技發達之時空觀之，倘經營者以某工具傳達賭博訊
    息，聯繫賭博之意思表示，形同以無形空間供人賭博，核亦
    與刑法第268 條之「提供賭博場所」之意相符。是以傳真或
    電話簽注號碼而賭博財物，與親自到場簽注而賭博財物，僅
    行為方式稍有差異，犯罪之可非難性不因此受影響（最高法
    院93年度臺非字第214 號判決參照）。又刑法之聚眾賭博罪
    ，所稱「聚眾賭博」，係指聚集不特定人參與賭博之行為，
    且縱未於現實上同時糾集多數人於同一處所，而係聚集眾人
    之財物進行賭博者，例如組頭以電話之方式供人簽賭之行為
    ，亦屬之。被告提供「天下運動網」之帳號、密碼予鄭誌龍
    等人，使其成為上開網站之代理商後，即招攬真實姓名年籍
    不詳之人加入會員成為賭客後，得以上網賭博財物，並聚集
    眾人之錢財，以職業棒球競賽輸贏之偶然機率決定錢財之勝
    負，是核被告所為，係犯刑法第268 條前段之圖利供給賭博
    場所罪及同條後段之圖利聚眾賭博罪。被告就上開犯行與真
    實姓名年籍均不詳自稱「李建霖」之成年男子間，具有犯意
    聯絡及行為分擔，為共同正犯。檢察官漏未論及被告係與自
    稱「李建霖」之成年男子共犯本案，容有誤會，附此敘明。
    又立法者針對特定刑罰規範之構成要件，已預設該犯罪行為
    之本質係持續實行之複數行為，具備反覆、延續之行為特徵
    ，而將之總括或擬制為一個構成要件之集合犯行為，因其刑
    法評價上為構成要件之行為單數，認應僅成立一罪。則行為
    人基於概括之犯意，在密切接近之一定時、地持續實行之複
    次行為，倘依社會通念，於客觀上認為符合一個反覆、延續
    性之行為觀念者，於刑法評價上，即應僅成立一罪，學理上
    所稱「集合犯」之職業性、營業性或收集性等具有重複特質
    之犯罪均屬之，例如經營、從事業務、收集、販賣、製造、
    散布等行為概念者是（最高法院95年臺上字第1079號判決要
    旨參照）。本件被告自99年3 月間起至同年7 月28日為警查
    獲止，提供場所供給不特定之人聚眾賭博，此種犯罪形態，
    本質上乃具有反覆、延續之特質，依社會通念，被告之行為
    即應屬前揭學理上所稱具有營業性之重複特質之「集合犯」
    ，應認僅成立一罪。又被告所犯意圖營利供給賭博場所、意
    圖營利聚眾賭博2 罪間，為想像競合犯，應依刑法第55條之
    規定，從一重之意圖營利聚眾賭博罪處斷。至公訴意旨認被
    告尚有提供「王朝運動網」、「球星運動網」、「海中星運
    動網」之帳號、密碼予鄭誌龍，惟公訴人就此部分並未能提
    出證據以實其告訴，復查無其他積極證據足認被告此部份犯
    行，已如前述，因該部份與起訴事實有事實減縮之關係，自
    毋庸另為無罪之諭知，併予說明。爰審酌被告提供簽賭網站
    之帳號、密碼予鄭誌龍等人，助長投機風氣，敗壞社會善良
    風俗，藉此牟得不法利益，所為實無足取，兼衡其所獲利益
    （被告自稱獲利約新臺幣2 萬元），暨其無前案紀錄，有臺
    灣高等法院被告前案紀錄表1 份附卷可稽，犯後坦承大部分
    犯行等一切情狀，量處如主文所示之刑，並諭知易科罰金之
    折算標準。末以，扣案之ZIKOM 廠牌行動電話1 支（含0000
    000000號SIM 卡1 張）、BENQ廠牌行動電話1 支（含000000
    0000號SIM 卡1 張），均係被告所有，並供本件聚眾賭博犯
    行所用之物，業據被告於警詢自承在卷，並有0000000000號
    、0000000000號門持用人資料可按（見99年度警聲搜字第11
    67號卷第38頁），爰依刑法第38條第1 項第2 款宣告沒收。
    至扣案之記事本1 本、置於ZIKOM 廠牌行動電話內之000000
    0000號SIM 卡，均無證據證明與本案有關，自無法諭知沒收
    ，併此敘明。
據上論斷，應依刑事訴訟法第299 條第1 項前段，刑法第28條、
第268 條、第55條、第41條第1 項前段、第38條第1 項第2 款，
刑法施行法第1 條之1 ，判決如主文。
本案經檢察官陳孟皇到庭執行職務。
中    華    民    國  100     年    2     月    23    日
                  刑事第八庭    法  官    何秀燕
以上正本證明與原本無異。
如不服本判決應於收受送達後10日內向本院提出上訴書狀，並應
敘述具體理由；如未敘述上訴理由者，應於上訴期間屆滿後20日
內向本院補提理由書（均須按他造當事人之人數附繕本）「切勿
逕送上級法院」。
中    華    民    國   100    年    2     月    23    日
                                 書記官  蔡蓓雅
附錄本判決論罪之法條：
刑法第268條
意圖營利，供給賭博場所或聚眾賭博者，處3 年以下有期徒刑，
得併科3000元以下罰金。